臺灣高等法院臺中分院刑事裁定
110年度聲字第2535號
聲  請  人  臺灣高等檢察署臺中檢察分署檢察官     
受  刑  人  章佳文



上列聲請人因受刑人數罪併罰有二裁判以上，聲請定其應執行之
刑（聲請案號：110年度執聲字第1190號），本院裁定如下：
    主  文
章佳文因犯如附表所示各罪所處之刑，有期徒刑部分應執行有期
徒刑玖年陸月。
    理  由
一、聲請意旨略以：上列受刑人章佳文（下簡稱受刑人）因毒品
    危害防制條例等數罪，先後經判決確定如附表，數罪中雖有
    刑法第50條第1項但書所列情形，惟受刑人已請求檢察官聲
    請定應執行刑，有原署民國110年9月15日是否請求定應執行
    刑調查表足稽，應依刑法第50條第2項、第53條、第51條第5
    款規定，定其應執行之刑，爰依刑事訴訟法第477條第1項聲
    請裁定等語。
二、按數罪併罰，有二裁判以上者，依刑法第51條之規定，定其
    應執行之刑。數罪併罰，分別宣告其罪之刑，如宣告多數有
    期徒刑者，於各刑中之最長期以上，各刑合併之刑期以下，
    定其刑期。但不得逾30年。刑法第53條、第51條第5款分別
    定有明文。又裁判確定前犯數罪者，併合處罰之。但有下列
    情形之一者，不在此限：一、得易科罰金之罪與不得易科罰
    金之罪。二、得易科罰金之罪與不得易服社會勞動之罪。三
    、得易服社會勞動之罪與不得易科罰金之罪。四、得易服社
    會勞動之罪與不得易服社會勞動之罪。前項但書情形，受刑
    人請求檢察官聲請定應執行刑者，依第51條規定定之，同法
    第50條亦有明文。次按刑事訴訟法第370條第2項、第3項，
    已針對第二審上訴案件之定應執行之刑，明定有不利益變更
    禁止原則之適用，於分屬不同案件之數罪併罰有應更定執行
    刑者，本於同為定刑裁定應為相同處理之原則，法院於裁定
    定應執行之刑時，自仍應有不利益變更禁止原則法理之考量
    ，亦即另定之執行刑，其裁量所定之刑期，不得較重於前定
    之執行刑加計後裁判宣告之刑之總和，否則即與法律秩序理
    念及法律目的之內部界限有違（最高法院103年度第14次刑
    事庭決議及最高法院93年度台非字第192號判決意旨參照）
    。復按定應執行之刑，應由犯罪事實最後判決之法院之檢察
    官聲請該法院裁定之，不能因犯罪之一部分所科之刑業經執
    行完畢而認檢察官之聲請為不合法，予以駁回，至已執行部
    分，應由檢察官於指揮執行時扣除之，此與定應執行刑之裁
    定無涉（最高法院105年度台抗字第733號裁定意旨參照）。
三、查本案受刑人因毒品危害防制條例等數罪，經臺灣新北地方
    法院、臺灣士林地方法院、臺灣臺中地方法院及本院分別判
    處如附表所示之刑，均經確定在案；其中附表編號4之宣告
    刑，復經最高法院於110年1月21日以110年度台非字第17號
    判決撤銷，改判處有期徒刑5月確定，有各該判決書及臺灣
    高等法院被告前案紀錄表附卷可稽。而附表編號1至2、4至6
    部分為得易科罰金之罪，附表編號3、7至12部分為不得易科
    罰金之罪，屬刑法第50條第1項但書第1款所示之情形。茲檢
    察官依受刑人之請求聲請定其應執行之刑（參本院卷附臺灣
    臺中地方檢察署刑法第50條第1項但書案件是否請求定應執
    行刑調查表影本1份），本院審核認聲請為正當，應予准許
    ，並衡酌受刑人所犯各罪之犯罪類型均為毒品案件，其販賣
    毒品部分之行為態樣、手段、動機、侵害法益種類均相同，
    犯罪時間亦均相近，其責任非難重複之程度較高，暨附表編
    號1所示2罪，編號7至10、11至12所示各罪前已分別定執行
    刑，而為整體評價後，定其應執行刑。
四、爰依刑事訴訟法第477條第1項，刑法第50條第2項、第53條
    、第51條第5款，裁定如主文。
中　　華　　民　　國　　110 　年　　10　　月　　13　　日
           刑事第七庭     審判長法  官  梁  堯  銘
                                法  官  張  智  雄
                                法  官  王  鏗  普
以上正本證明與原本無異。
如不服本裁定，應於收受送達後5日內向本院提出抗告書狀(須附
繕本)。因疫情而遲誤不變期間，得向法院聲請回復原狀。
                                書記官  周  巧  屏
　　　　　　　　　　　　　　　　
中　　華　　民　　國　　110 　年　　10　　月　　13　　日
附表：受刑人章佳文定應執行之刑案件一覽表
編         號  1 2 3 罪         名  毒品危害防制條例 （施用第二級毒品） 毒品危害防制條例 （施用第二級毒品） 毒品危害防制條例 （施用第二級毒品） 宣    告   刑  有期徒刑6月，共2罪 有期徒刑5月 有期徒刑7月 犯  罪 日  期  ㈠107年10月26日 ㈡107年11月3日  107年9月1日 107年9月25日 偵  查 機  關  臺灣新北地方檢察署107年度毒偵字第8948、9171號 臺灣新北地方檢察署107年度毒偵字第10028號 臺灣士林地方檢察署108年度毒偵緝字第107號 最  後 事實審 法 院 臺灣新北地方法院 臺灣新北地方法院 臺灣士林地方法院  案 號 108年度審簡字第352號 108年度審簡字第867號 108年度審易字第1402號  判決日期 108年10月4日 108年10月28日 108年12月30日 確  定 判  決 法    院 臺灣新北地方法院 臺灣新北地方法院 臺灣士林地方法院  案    號 108年度審簡字第352號 108年度審簡字第867號 108年度審易字第1402號  判決確定日    期 108年12月17日 109年3月17日 109年1月20日 是否為得易科罰金 、易服社會勞動之案件  得易科罰金、易服社會勞動  得易科罰金、易服社會勞動  不得易科罰金、易服社會勞動  備          註  ㈠上開2罪，應執行有期徒刑11月。 ㈡臺灣臺中地方檢察署109年度執助字第755號。 臺灣臺中地方檢察署109年度執助字第763號。 臺灣臺中地方檢察署109年度執助字第1246號。 
編         號  4 5 6 罪         名  毒品危害防制條例 （施用第二級毒品） 毒品危害防制條例 （施用第二級毒品） 毒品危害防制條例 （持有第二級毒品） 宣    告   刑  有期徒刑5月 （最高法院撤銷改判） 有期徒刑5月 有期徒刑2月 犯  罪 日  期  108年11月13日 108年5月23日 108年10月中旬至108年11月13日為警查獲時止 偵  查 機  關  臺灣臺中地方檢察署108年度毒偵字第4135號 臺灣新北地方檢察署年度毒偵字第3321號 臺灣臺中地方檢察署108年度偵字第32322號 最  後 事實審 法 院 臺灣臺中地方法院 臺灣新北地方法院 臺灣高等法院臺中分院  案 號 109年度簡字第114號 109年度審易字第587號 109年度上訴字第2369號  判決日期 109年3月27日 109年5月20日 109年12月15日 確  定 判  決 法    院 臺灣臺中地方法院 （最高法院） 臺灣新北地方法院 臺灣高等法院臺中分院  案    號 109年度簡字第114號 （110年度台非字第17號） 109年度審易字第587號 109年度上訴字第2369號  判決確定日    期 109年4月27日 （110年1月21日） 109年7月1日 109年12月15日 是否為得易科罰金 、易服社會勞動之案件  得易科罰金、易服社會勞動  得易科罰金、易服社會勞動  得易科罰金、易服社會勞動  備          註  臺灣臺中地方檢察署110年度執更字第672號。 臺灣臺中地方檢察署109年度執助字第1589號。 臺灣臺中地方檢察署110年度執字第2910號（羈押折抵期滿，已執行完畢）。 
編         號  7 8 9 罪         名  毒品危害防制條例 （販賣第二級毒品） 毒品危害防制條例 （販賣第二級毒品） 毒品危害防制條例 （販賣第二級毒品） 宣    告   刑  有期徒刑3年6月 有期徒刑3年11月 有期徒刑3年 犯  罪 日  期  108年9月13日 108年9月13日 108年11月13日 偵  查 機  關  臺灣臺中地方檢察署108年度偵字第32322號 臺灣臺中地方檢察署108年度偵字第32322號 臺灣臺中地方檢察署108年度偵字第32322號 最  後 事實審 法 院 臺灣高等法院臺中分院 臺灣高等法院臺中分院 臺灣高等法院臺中分院  案 號 109年度上訴字第2369號 109年度上訴字第2369號 109年度上訴字第2369號  判決日期 109年12月15日 109年12月15日 109年12月15日 確  定 判  決 法    院 最高法院 最高法院 最高法院  案    號 110年度台上字第3924號 110年度台上字第3924號 110年度台上字第3924號  判決確定日    期 110年6月9日 110年6月9日 110年6月9日 是否為得易科罰金 、易服社會勞動之案件  不得易科罰金、易服社會勞動  不得易科罰金、易服社會勞動  不得易科罰金、易服社會勞動  備          註  ㈠編號7至10所示之罪，應執行有期徒刑4年7月。 ㈡臺灣臺中地方檢察署110年度執字第9434號。 ㈠編號7至10所示之罪，應執行有期徒刑4年7月。 ㈡臺灣臺中地方檢察署110年度執字第9434號。 ㈠編號7至10所示之罪，應執行有期徒刑4年7月。 ㈡臺灣臺中地方檢察署110年度執字第9434號。 
編         號  10 11 12 罪         名  毒品危害防制條例 （販賣第二級毒品未遂） 毒品危害防制條例 （販賣第二級毒品） 毒品危害防制條例 （販賣第二級毒品） 宣    告   刑  有期徒刑1年6月 有期徒刑4年4月 有期徒刑4年 犯  罪 日  期  108年11月13日 108年11月7日 108年11月10日 偵  查 機  關  臺灣臺中地方檢察署108年度偵字第32322號 臺灣臺中地方檢察署109年度偵字第7279、9648號 臺灣臺中地方檢察署109年度偵字第7279、9648號 最  後 事實審 法 院 臺灣高等法院臺中分院 臺灣高等法院臺中分院 臺灣高等法院臺中分院  案 號 109年度上訴字第2369號 109年度上訴字第2707號 109年度上訴字第2707號  判決日期 109年12月15日 110年3月18日 110年3月18日 確  定 判  決 法    院 最高法院 最高法院 最高法院  案    號 110年度台上字第3924號 110年度台上字第4977號 110年度台上字第4977號  判決確定日    期 110年6月9日 110年8月19日 110年8月19日 是否為得易科罰金 、易服社會勞動之案件  不得易科罰金、易服社會勞動  不得易科罰金、易服社會勞動  不得易科罰金、易服社會勞動  備          註  ㈠編號7至10所示之罪，應執行有期徒刑4年7月。 ㈡臺灣臺中地方檢察署110年度執字第9434號。 ㈠編號11至12所示之罪，應執行有期徒刑4年8月。 ㈡臺灣臺中地方檢察署110年度執字第10926號。 ㈠編號11至12所示之罪，應執行有期徒刑4年8月。 ㈡臺灣臺中地方檢察署110年度執字第10926號。